臺灣士林地方法院民事簡易判決
110年度士簡字第599號
原      告  蔡可桓  



被      告  張志誠  





上列當事人間因被告傷害等案件（109年度審簡字第640號），原
告提起刑事附帶民事訴訟請求損害賠償事件（110年度簡上附民
字第2號），經本院刑事庭裁定移送前來，於民國110年10月12日
言詞辯論終結，本院判決如下：
    主  文
被告應給付原告新臺幣貳萬玖仟陸佰柒拾元。
原告其餘之訴及假執行之聲請均駁回。
本判決原告勝訴部分得假執行。
    訴訟標的及理由要領
一、按訴狀送達後，原告不得將原訴變更或追加他訴，但擴張或
    減縮應受判決事項之聲明者，不在此限，民事訴訟法第255
    條第1 項第2 款定有明文。經查，原告起訴時訴之聲明原為
    ：「被告應給付原告新臺幣（下同）67萬6,320元。」，嗣
    於本院審理中，原告以言詞變更訴之聲明為：「被告應給付
    原告65萬6,320元。」，核其所為訴之變更，屬減縮應受判
    決事項之聲明，合於前揭規定，應予准許。又被告經合法通
    知無正當理由未於言詞辯論期日到場，核無民事訴訟法第38
    6條所列各款情形，爰依原告聲請，由其一造辯論而為判決
    。
二、原告起訴主張：其與被告分別為臺北市○○區○○○路00號之1號
    6樓、58號3樓住戶，兩造間素來相處不睦而有嫌隙。緣被告
    於民國108年8月24日23時25分許，因酒後聽聞家人轉述其有
    威脅被告家人安全之語而感到氣憤，遂上樓至原告上址住處
    外欲進行理論，先基於毀損之犯意，以腳踹踢房屋大門玻璃
    ，致該玻璃破碎而不堪使用，致原告因而受有更換大門費用
    新臺幣（下同）4萬2,500元之損害。嗣於員警據報到場處理
    之際，被告再基於傷害及恐嚇之犯意，以手上所持鐵杯擲向
    原告頭臉部位，造成原告因而受有右耳撕裂傷1公分之傷勢
    ，因而支出醫療費用1,670元，及為求自保購買攝影機費用1
    萬1,500元及防狼噴霧費用650元之損害，且被告上開不法侵
    害原告身體權之行為，已使原告精神上產生莫大痛苦，爰請
    求被告應賠償50萬元精神慰撫金；又被告於傷害原告同時另
    以：「我看你一次打一次，傷害罪怎麼樣，2個月、3個月，
    罰錢啊」等語恫嚇原告，致原告因而心生畏懼，精神上亦受
    有莫大痛苦，此部分另請求被告應賠償10萬元精神慰撫金。
    以上，被告共計應賠償原告65萬6,320元【計算式：42,500
    元（更換大門費用）＋1,670元（醫療費用）＋1萬1,500元（
    購買攝影機費用）＋650元（購買防狼噴霧費用）＋50萬元（
    傷害犯行部分精神慰撫金）＋10萬元（恐嚇犯行部分精神慰
    撫金）＝65萬6,320元】。為此，基於侵權行為法律關係提起
    本件訴訟等語；並聲明：被告應給付原告65萬6,320元；及
    願供擔保請准宣告假執行。被告雖未於言詞辯論期日到場，
    然提出答辯狀稱：對於醫藥費用不爭執；至於修復大門部分
    因原告未提出單據，無法認定其損害高達42500元；攝影機
    及防狼噴霧均非因被告行為而須購買；另原告請求之精神慰
    撫金過高等語。答辯聲明：駁回原告之訴。
三、按因故意或過失，不法侵害他人之權利者，負損害賠償責任
    ；不法侵害他人之身體或健康者，對於被害人因此喪失或減
    少勞動能力或增加生活上之需要時，應負損害賠償責任；不
    法侵害他人之身體、健康、名譽、自由、信用、隱私、貞操
    ，或不法侵害其他人格法益而情節重大者，被害人雖非財產
    上之損害，亦得請求賠償相當之金額，民法第184 條第1 項
    前段、第193 條第1 項、第195 條第1 項前段分別定有明文
    。原告主張之事實，前經臺灣士林地方檢察署檢察官以108 
    年度偵字第12874號提起公訴，並經本院以109 年度審簡字
    第640號刑事判決被告犯毀損、傷害及恐嚇危害安全等罪，
    各處拘役20日、40日、30日在案，有上開刑事判決在卷可按
    。而被告經合法通知未到場，亦未提出書狀作何聲明及陳述
    ，應堪信原告之主張為真實。是本件被告確有不法侵害原告
    侵害行為，致原告受有損害，原告依據侵權行為法律關係請
    求被告賠償，自屬有據。茲本院審酌原告前開各項損害賠償
    請求有無理由？析述如下：
（一）更換大門費用部分：
      原告主張其因被告上開毀損犯行，致其住處房屋大門毀損
      而不堪使用，因而受有支出更換大門費用4萬2,500元之損
      害云云。惟參諸本院109 年度審簡字第640號刑事判決所
      認定原告上址住處所遭受被告毀損者，係房屋大門玻璃，
      並未認定整片大門均遭受被告毀損致不堪使用。故原告對
      於其主張整片大門遭受被告毀損而不堪使用，有更換全新
      大門之必要，及其已實際支出該等費用之事實均未舉證以
      實其說，難認原告此主張被告應賠償整片大門之費用為可
      採。又本院查一般市場上更換中間品質之大門玻璃約為8,
      000元，故以此金額計算被告應賠償之金額為適當。準此
      ，被告應賠償原告更換大門玻璃為8,000元，逾此範圍之
      請求，即屬無據，應予駁回。
（二）醫藥費用部分：
　　　原告主張其因被告上開傷害犯行而支出醫療費用1,670元
       之事實，本院審酌本件被告朝原告投擲鐵杯之行為，造
       成原告因而受有右耳撕裂傷1公分之傷勢，確有就醫治療
       之必要，且核原告請求之醫療費用金額，亦與一般行情
       相當，被告對此亦不爭執，故原告此部分之請求，為有
       理由，應予准許。
（三）購買攝影機及防狼噴霧等費用部分：
      原告主張其因被告上開毀損犯行，致其住處房屋大門玻璃
      毀損而不堪使用，因而受有為求自保購買攝影機費用1萬1
      ,500元及防狼噴霧費用650元等損害云云，惟原告並未提
      出支出該等費用之相關單據供本院參酌，難認原告實際受
      有損害。又原告此等支出亦難認與被告之侵權行為有何相
      當因果關係，故原告此部分之請求，應予駁回。
（四）精神慰撫金部分：
      按因故意或過失，不法侵害他人之權利者，負損害賠償責
      任。又不法侵害他人之身體、健康、名譽、自由、信用、
      隱私、貞操，或不法侵害其他人格法益而情節重大者，被
      害人雖非財產上之損害，亦得請求賠償相當之金額，民法
      第184 條第1 項前段、第195 條第1 項前段分別定有明文
      。次按慰撫金之賠償，其核給之標準固與財產上損害之計
      算不同，然非不可斟酌雙方身分資力與加害程度，及其他
      各種情形核定相當之數額（最高法院51年臺上字第223 號
      判例意旨參照）。又民法第195 條第1 項雖規定，不法侵
      害他人之身體、健康、名譽者，得請求賠償相當金額之非
      財產上之損害，惟所謂相當，除斟酌雙方身分資力外，尤
      應兼顧加害程度與其身體、健康影響是否重大以為斷（最
      高法院89年度臺上字第1952號判決意旨參照）。本件被告
      確有上揭不法侵害原告身體權之行為，業據本院認定如上
      ，是原告請求被告賠償精神上所受之損害，即屬有據。爰
      審酌原告大學畢業、目前為培訓機師，月薪約2萬5,000元
      ，名下無不動產；而被告大學畢業、目前從事業務員、月
      薪約4 萬餘元，及被告所犯傷害及恐嚇犯行對原告造成之
      侵害程度等一切情狀，認原告分別請求被告賠償精神慰撫
      金50萬元及10萬元，尚屬過高，認其請求被告傷害、恐嚇
      犯行應賠償之精神慰撫金，各自於1萬元之範圍內為適當
      ，應予准許。逾此部分之請求，為無理由，應予駁回。
（五）綜上，本件原告得請求之金額應為2萬9,670元【8,000元
      （更換大門玻璃費用）＋1,670元（醫療費用）＋1萬元（傷
      害犯行之精神慰撫金）＋1萬元（恐嚇犯行之精神慰撫金）
      】。
四、從而，原告依民法侵權行為法律關係，於請求被告給付2萬9
    ,670元之範圍內，為有理由，應予准許，逾此範圍之請求，
    即屬無據，應予駁回。原告之訴駁回部分，其假執行之聲請
    即失所附麗，應併駁回，併此敘明。
五、本件係刑事附帶民事訴訟，由刑事合議庭裁定移送本庭之事
    件，依刑事訴訟法第504條第2項之規定，免納裁判費，故本
    件無應確定之訴訟費用額。
中    華    民    國   110    年    10     月   22   日
                  士林簡易庭法  官  張明儀
以上正本係照原本作成。
如不服本判決，應於送達後20日內，向本院提出上訴狀並表明上
訴理由，如於本判決宣示後送達前提起上訴者，應於判決送達後
20日內補提上訴理由書（須附繕本）。
中    華    民    國   110    年    10     月   22    日
                            書記官  劉彥婷